臺灣臺中地方法院刑事判決　　　　　　　 96年度易字第531號
公　訴　人　臺灣臺中地方法院檢察署檢察官
被　　　告　乙○○
上列被告因贓物案件，經檢察官提起公訴（95年度偵字第26903
號），本院判決如下：
    主    文
乙○○故買贓物，處拘役伍拾日，如易科罰金，以新台幣壹仟元
折算壹日。
    犯罪事實
一、乙○○基於故買贓物之犯意，於95年11月5日3時、4時許，
    在乙○○位於台中市○○路復興陸橋下西區22號之居所，明
    知甲○○ (竊盜部分業經本院判處有期徒刑參年貳月)於95
    年11月3日9時在台中市○村路○段51號竊取之錄影監視器鏡
    頭1支，於95年11月4日在台中市○村路○段30號竊取之錄影
    監視器鏡頭3支，係來路不明之贓物竟予以購入，嗣於95 年
    11月27日凌晨6時，甲○○於台中市○○路109號竊取丁○所
    有之監視器鏡頭時被發現而報警處理查獲，經甲○○供出而
    查出上情。
二、案經台中市警察局第一分局報請臺灣臺中地方法院檢察署檢
    察官偵查起訴。
    理    由
一、訊據被告乙○○矢口否認有上揭故買贓物犯，辯稱伊並未向
    甲○○購買上揭監視器鏡頭等語，惟上揭犯行，業經被告乙
    ○○於台灣台中地方法院檢察署內勤檢察官訊問時坦承不諱
    ，且共同被告甲○○於偵查中證述：『 (檢察官問：是否曾
    轉賣鏡頭給乙○○？)第一次是95年11月5日，…，(檢察官
    問：95年11月5日那4台錄影鏡頭來源)一支是在11月3日在納
    米生活健康概念館偷的，11月4日在蓓爾比漾精品店偷3支。
    (檢察官問：乙○○是否知道監視器是贓物？)我沒有跟他講
    。但他應該是有點懷疑，因為我只賣監視器之鏡頭部分，他
    應該覺得很奇怪，而且我那天是深夜跑到復興路陸橋下賣給
    他，應該算是心知肚明。』等語，核與被告甲○○於警詢時
    證述：『我曾經在95年11月上旬凌晨3、4時拿了4支鏡頭到
    臺中市○○路與復興路口乙○○住處賣給乙○○。』等語前
    後證述相符，復核與告訴人丙○○即納米生活健康概念館店
    員、陳廷軒即蓓爾比漾精品店所警詢證述之遺失物品日期及
    數量均相符；復參以被告乙○○曾於內勤檢察官前供述：『
    ( 檢察官問：他有無將監視器賣給你？)有，一次四台，一
    次兩台。(檢察官問：以多少代價向他購買？)一台約500元
    。( 檢察官問：知否為贓物？)我有一點懷疑。(檢察官問：
    你將收購之監視器拿去何處？)在干城車站附近的跳蚤市場
    販賣。』等語，有被告親簽之95年度內勤字第1號11月27日
    偵查筆錄在卷可參，核與被告甲○○於警詢及偵查中所證述
    之當日銷贓數量及銷贓價格均為相符。同案被告甲○○於本
    院調查時亦明確供述確實有賣被告乙○○監視器 (見本院96
    年2 月15日準備程序筆錄)。綜上所述，同案被告甲○○上
    開證詞具體明確，前後一致且與告訴人指述及被告翻供前自
    白均屬相符，是被告上開辯詞，無非卸責之詞，不可採信，
    從而本案事證明確，被告犯行堪予認定。
二、核被告乙○○所為，係犯刑法第349條第2項之故買贓物罪。
    爰審酌被告犯罪之動機、目的、手段、所生危害及犯後態度
    等一切情狀，量處如主文所示之刑，並諭知易科罰金之折算
    標準。
據上論斷，應依刑事訴訟法第299條第1項前段，刑法第349第2項
、第41條第1項前段，刑法施行法第1條之1第1項、第2項前段，
判決如主文。
本案經檢察官郭明嵐到庭執行職務。
中　　華　　民　　國　　96　　年　　4　　月　　 17　　日
                  刑事第七庭 審判長法  官  陳如玲
                                   法  官  高文崇
                                   法  官  郭德進
上正本證明與原本無異。
如不服本判決，應於送達後十日內向本院提出上訴狀（須附繕
本），上訴於台灣高等法院台中分院。
中　　華　　民　　國　　96　　年　　4 　　月　　18　　日
                                   書記官  陳惠玲
                                                       B
附錄論罪科刑法條
中華民國刑法第349條（普通贓物罪）：
收受贓物者，處3年以下有期徒刑、拘役或5百元以下罰金。搬運
、寄藏、故買贓物或為牙保者，處5年以下有期徒刑、拘役或科
或併科1千元以下罰金。因贓物變得之財物，以贓物論。
